【裁判字號】    98,抗,215
【裁判日期】    980716
【裁判案由】    撤銷緩刑
【裁判全文】
臺灣高等法院臺南分院刑事裁定           98年度抗字第215號
抗  告  人
即  受刑人  甲○○
上列抗告人因撤銷緩刑案件，不服臺灣嘉義地方法院中華民國98
年5月25日裁定（98年度撤緩字第25號），提起抗告，本院裁定
如下：
    主  文
抗告駁回。
    理  由
一、本件抗告意旨略以：刑法第七十五條所規定受緩刑之宣告，
    而於緩刑前因故意犯他罪，而在緩刑期內受得易科罰金之有
    期徒刑、拘役或罰金之宣告確定，足認原宣告之緩刑難收其
    預期效果，而有執行刑罰之必要者，「得」撤銷其緩刑宣告
    。惟抗告人第一次即民國（下同）九十六年九月二十九日發
    生公共危險案件，於緩起訴期間，因後案即九十七年十月十
    日公共危險及肇事逃逸被起訴，才被雲林地檢署撤銷前緩起
    訴處分，故才有後案即臺灣嘉義地方法院九十七年度交訴字
    第七四號之判決，且抗告人於後案所犯之案件雖為緩刑之諭
    知，然該緩刑亦有附加條件，即抗告人須於臺灣嘉義地方法
    院九十七年度交訴七四號判決確定後之日起二年內向指定之
    公益團體、地方自治團體或社區提供一百六十小時之義務勞
    務，且緩刑期間需保護管束，抗告人於緩刑期間並未再喝酒
    駕車肇事，並無難收預期效果之情形，且均有依規定赴朴子
    市公所建設課為義務勞務，並定期向觀護人報到。故抗告人
    已知所警惕，應認以上開服一百六十小時之義務勞務及付保
    護管束，即能收其預期效果。原審未考量抗告人受緩刑宣告
    有附加「一百六十小時服義務勞務及保護管束」之諭知，驟
    以有刑法第七十五條之一第一項規定，即認應撤銷為緩刑之
    宣告，顯失衡平，請撤銷原裁定，更為適當之裁定云云。
二、按緩刑前因故意犯他罪，而在緩刑期內受得易科罰金之有期
    徒刑、拘役或罰金之宣告確定者，並足認原宣告之緩刑難收
    其預期效果，而有執行刑罰之必要者，得撤銷其受緩刑之宣
    告，此觀之刑法第七十五條之一第一項第一款規定自明。又
    緩刑宣告是否得撤銷，除須符合刑法第七十五條之一第一項
    各款之要件外，並採裁量撤銷主義，賦予法院撤銷與否之權
    限，特於第一項規定實質要件為「足認原宣告之緩刑難收其
    預期效果，而有執行刑罰之必要」，供作審認之標準。亦即
    於上揭「得」撤銷緩刑之情形，法官應依職權本於合目的性
    之裁量，妥適審酌被告所犯前後數罪間，關於法益侵害之性
    質、再犯之原因、違反法規範之情節是否重大、被告主觀犯
    意所顯現之惡性及其反社會性等情，是否已使前案原為促使
    惡性輕微之被告或偶發犯、初犯改過自新而宣告之緩刑，已
    難收其預期之效果，而確有執行刑罰之必要。
三、經查：
  (一)抗告人甲○○於九十七年十二月十七日犯不能安全駕駛動力
    交通工具罪及肇事逃逸等案件，經臺灣嘉義地方法院以九十
    七年度交訴字第七四號分別判處拘役四十日、有期徒刑六月
    ，緩刑三年，並於九十八年一月十日確定在案。惟抗告人於
    緩刑前即九十六年九月二十九日犯有不能安全駕駛動力交通
    工具罪，經臺灣雲林地方法院於九十八年二月二十五日以九
    十八年度港交簡字第一號判處有期徒刑二月，並於九十八年
    四月七日確定，有臺灣高等法院被告前案紀錄表及上述案件
    判決書在卷可憑，此部分事實應堪認定。
  (二)本件抗告人係在緩刑期前犯不能安全駕駛動力交通工具，並
    在緩刑期間判處有期徒刑，而被告在緩刑期前即九十六年九
    月二十九日所犯為不能安全駕駛動力交通工具罪，係緩起訴
    處分之案件，且該緩起訴處分案件與經緩刑宣告之案件均為
    不能安全駕駛動力交通工具罪，足認抗告人確實欠缺自制力
    及遵守法律規定之正確關念，據此原審本此見解，並於裁定
    理由中說明抗告人於緩刑前故意犯與原告宣告緩刑之犯罪性
    質相同之罪，經緩起訴撤銷後為有期徒刑以上刑之判決，足
    認原宣告之緩刑難收其預期效果，而有執行刑罰之必要等情
    形，認符合刑法第七十五條之一第一項第一款所定撤銷緩刑
    宣告之原因，核無不合。準此，抗告人指摘原裁定不當，為
    無理由，應予駁回。
四、據上論結，應依刑事訴訟法第四百十二條，裁定如主文。
中    華    民    國    98    年    7     月    16    日
                  刑事第三庭    審判長法  官  陳義仲
                                      法  官  蔡勝雄
                                      法  官  蘇清水
以上正本證明與原本無異。
不得再抗告。
                                      書記官  蔡蘭櫻
中    華    民    國    98    年    7     月    16    日


司法院資訊處製作；財團法人民間司法改革基金會備份。
